臺灣高等法院刑事判決　　　　　　　　　　　　　九十一年度上易字第二八八二號
　　上　訴　人
　　即　被　告　甲○○　男三十.
右上訴人因違反毒品危害防制條例案件，不服臺灣基隆地方法院九十一年度易字第二
四五號，中華民國九十一年八月三十日第一審判決（起訴案號：臺灣基隆地方法院檢
察署九十一年度毒偵字第七二八號）提起上訴，本院判決如左：
    主  文
上訴駁回。
    事  實
一、甲○○前於民國八十四年間因違反麻醉藥品管理條例案件、藥事法案件，分經判
    處有期徒刑六月，並經本院以八十六年度聲字第一六五五號裁定應執行刑有期徒
    刑十月，於八十七年三月二十日執行完畢。又於八十八、八十九年間，均因施用
    第二級毒品案件，經臺灣基隆地方法院以八十八年度毒聲字第一四六○號、八十
    九年度毒聲字第九八號裁定送觀察勒戒後認無繼續施用毒品傾向，分經臺灣基隆
    地方法院檢察署檢察官於八十八年八月三日以八十八年度偵字第四三七一號、於
    八十九年四月二十日以八十九年度毒偵緝字第一四六號、毒偵字第一○七八號為
    不起訴處分確定。於九十一年二月二十二日再因施用第二級毒品案件，經臺灣基
    隆地方法院以九十一年毒聲字第二八六號裁定送強制戒治，於九十一年四月二日
    以九十一年度基簡字第二一三號判決有期徒刑五月，於九十一年四月十五日送達
    甲○○，並於九十一年五月六日確定。詎甲○○猶不知悔改，又於九十一年五月
    二日十四時許，在其基隆市○○路一五七號住處，施用第二級毒品安非他命一次
    ，嗣於同日十八時五十分許，在桃園縣中壢市○○路二十二號前經警查獲，並扣
    得其施用後剩餘之安非他命一包（毛重○‧九公克）。
二、案經桃園縣警察局中壢分局報請臺灣基隆地方法院檢察署檢察官偵查起訴。
    理  由
一、右揭事實，業據被告甲○○於警訊（見第一一一九號偵查卷第六頁）、偵查（見
    第一一一九號偵查卷第十八、十九頁）、原審（見原審卷第二四、二五頁）及本
    院（見本院卷第五五、五六頁）坦承不諱，其於九十一年五月二日二十二時許經
    警採集尿液經送請桃園縣衛生局檢驗結果，確呈安非他命陽性反應，有桃園縣衛
    生局不法藥物尿液檢定書在卷可稽（見第一一一九號偵查卷第二五頁）。又被告
    於警訊中供稱：「我因一時緊張，在警方勸說下，主動將放置褲子口袋香菸盒內
    安非他命交給警方，共計警方查獲一小包安非他命（毛重○‧九公克）」「安非
    他命是我於本日中午十二時許，：：：以新台幣一千元所購買」「最後一次吸食
    是本日約十四時許在自宅內吸用」（見第一一九號偵查卷第五、六頁），且被告
    前揭採尿經檢驗後呈安非他命陽性反應，可見扣案之物品係被告於購買後經施用
    所剩餘之安非他命，足徵被告前開施用第二級毒品安非他命之自白與事實相符，
    應可採信。又被告於八十八、八十九年間，因施用第二級毒品案件，經臺灣基隆
    地方法院以八十八年度毒聲字第一四六○號、八十九年度毒聲字第九八號裁定送
    觀察勒戒後認無繼續施用毒品傾向，分經臺灣基隆地方法院檢察署檢察官於八十
    八年八月三日以八十八年度偵字第四三七一號、於八十九年四月二十日以八十九
    年度毒偵緝字第一四六號、毒偵字第一○七八號為不起訴處分確定，亦有本院被
    告全國前案紀錄表及臺灣高等法院檢察署刑案紀錄簡覆表在卷足憑。是本件事證
    明確，被告所犯施用第二級毒品犯行堪以認定。
二、雖被告甫因於九十一年二月二十二日因施用第二級毒品案件，經臺灣基隆地方法
    院於九十一年四月二日以九十一年度基簡字第二一三號判決有期徒刑五月，有該
    案判決書在卷可參（見第七二八號偵查卷第十五頁）。惟按犯罪事實具有連續性
    或繼續性者，固於實體上為一罪，在訴訟法上為同一客體，具有不可分割性，故
    檢察官雖就其犯罪事實之一部起訴，依刑事訴訟法第二百六十七條之規定，其效
    力及於全部。然其效力及於全部係以前案何一時點為基準，亦即確定判決既判力
    時點為何，參諸最高法院三十二年上字第二五七八號判例意旨及八十二年度第四
    次刑事庭會議決議，認經言詞辯論之有罪判決，其確定判決既判力之時點，係以
    最後審理事實法院宣示判決時為準，因最後審理事實法院宣示判決後始行發生之
    事實，非該法院所得審判，即為該案判決之既判力所不能及。而簡易判決不經言
    詞辯論，依刑事訴訟法第四百五十五條之規定，不經宣示判決程序。而不經宣示
    之裁判則以合法送達發生不可變更裁判結果之效力，是於送達後所新發生之事實
    自已非該案所得審究，故應以最初送達之日期為前案確定判決既判力之時點。前
    開臺灣基隆地方法院九十一年度基簡字第二一三號簡易判決，係於九十一年四月
    二日裁判，而於九十一年四月十五日送達被告，同年四月二十五日送達檢察官，
    經本院調取該案卷查明。是該判決之既判力應以九十一年四月十五日為基準，被
    告於九十一年五月二日再行施用安非他命，自非該案既判力效力所及，本件自應
    為實體審究。
三、核被告所為，係犯毒品危害防制條例第十條第二項施用第二級毒品罪。其持有安
    非他命之低度行為，為施用之高度行為所吸收，不另論罪。又被告前因違反麻醉
    藥品管理條例案件、藥事法案件，分經判處有期徒刑六月，並經本院以八十六年
    度聲字第一六五五號裁定應執行刑十月，於八十七年三月二十日執行完畢，有本
    院被告全國前案紀錄表、臺灣高等法院檢察署刑案紀錄簡覆表在卷足憑，其於五
    年內再犯本件最重本刑為有期徒刑以上之罪，為累犯，應依刑法第四十七之規定
    加重其刑。
四、原審認被告所犯罪證明確，適用毒品危害防制條例第十條第二項、刑法第十一條
    前段、第四十七條之規定，並審酌被告犯罪之動機、施用次數、曾有施用毒品前
    科仍不知悔改，一再犯下本案，惟犯罪後坦承犯行、態度良好，且所犯施用毒品
    行為係戕害自己身心健康，尚未危及他人等一切情狀，量處被告有期徒刑七月，
    並以扣案之安非他命（毛重○‧九公克）係被告施用後所剩餘，依毒品危害防制
    條例第十八條第一項前段之規定予以沒收銷燬，核其認事用法均無不合，量刑亦
    屬妥適。被告以其曾於九十一年二月二十二日施用第二級毒品安非他命，經臺灣
    基隆地方法院裁定送強制戒治，並以九十一年度基簡字第二一三號判決有期徒刑
    五月，因尚未送勒戒處所強制戒治，毒癮難耐，始於九十一年五月二日再行施用
    ，認原判決量刑過重，求予輕判為由提起上訴。惟被告有多次施用安非他命前案
    紀錄，於前案判決後未久又再施用，足見不知警惕，原審已就被告施用情節等具
    體情形妥為斟酌，所處刑度並非過重，被告所提上訴為無理由，應予駁回。
據上論斷，應依刑事訴訟法第三百六十八條，判決如主文。
本案經檢察官郭弘佑到庭執行職務。
中      華      民      國    九十一    年    十二      月      六      日
                              臺灣高等法院刑事第十一庭
                                  審判長法  官  楊  照  男
                                        法  官  陳  炳  彰
                                        法  官  王  詠  寰
右正本證明與原本無異。
不得上訴。
        書記官  駱  麗  君
中      華      民      國     九十一   年    十二      月      六      日
附錄：本案論罪科刑法條全文
毒品危害防制條例第十條
施用第一級毒品者，處六月以上五年以下有期徒刑。
施用第二級毒品者，處三年以下有期徒刑。
